臺灣高等法院高雄分院刑事裁定　　　　　　　　九十一年度交抗字第一三八號
　　抗　告人 即
　　受　處分 人　甲○○
右抗告人因違反道路交通管理處罰條例事件，聲明異議，不服臺灣高雄地方法院中華
民國九十一年九月九日交通事件裁定（九十一年度交聲字第四五五號），提起抗告，
本院裁定如左：
      主  文
抗告駁回。
      理  由
一、本件原審以：（一）聲明異議意旨略以：異議人於民國九十一年五月五日下午五
    時二十分許，駕駛異議人所有之車牌號碼ＹＧ─六六六七號自用小客車（下稱Ｙ
    Ｇ─六六六七號自小客車），搭載異議人之妻陳秀玉行駛於十號國道公路東西向
    三十二公里處時，因道路坑洞，震動導致ＹＧ─六六六七號自小客車車頭懸掛之
    車牌掉落，異議人發現即馬上取回，並請陳秀玉將該掉落之車牌置於前座擋風玻
    璃內，對外明示，並行駛至上開公路二十八公里處即自動向在路旁之交通警員表
    示前開車牌脫落但一時無法找到固定螺絲或工具而無法固定，然仍遭內政部警政
署國道第八警察隊田寮分隊警員以道路交通管理處罰條例第十二條第一項第七款
    規定予以舉發，異議人不服該舉發而向原處分機關聲明異議，竟仍遭原處分機關
    以異議人違反交通處罰條例第十二條第一項第七款規定為由，裁處罰鍰新台幣（
    下同）三千六百元，並牌照吊銷，然前開ＹＧ─六六六七號自小客車車頭懸掛之
    車牌係自然脫落，無法固定，並非故意不予懸掛，更況該自小客車車後之車牌仍
    正常懸掛，原處分機關仍依道路交通管理處罰條例第十二條第一項第七款規定處
    罰異議人，顯有未當，爰於法定期間內聲明異議，請求撤銷原處分等語。（二）
    按汽車已領用號牌而未懸掛者，處罰汽車所有人三千六百元以上七千二百元以下
    罰鍰，道路交通管理處罰條例第十二條第一項第七款定有明文。又違反上開第十
    二條第一項第七款之規定，其牌照吊銷，亦為同法第十二條第二項所規定。經查
    異議人確於九十一年五月二十日下午五時四十五分許，駕駛已領有ＹＧ─六六六
    七號碼之車牌之自小客車，途經十號國道公路東向二十八點七公里處，因該自小
    客車之車處未見懸掛車牌，而遭內政部警政署國道第八警察隊田寮分隊警員當場
    舉發等情，業為異議人所不爭執，復有內政部警政署國道公路警察局九十一年五
    月五日公警局交字第Ｚ00000000號舉發違反道路交通管理事件通知單一
    紙附卷可稽，且證人即舉發製作上開舉發違反道路交通管理事件通知單之警員溫
    天賜亦證稱：伊在執行勤務時，看到異議人所駕之車超越伊之警車，伊見該車之
    車前車牌不見了，遂閃鳴警示燈尾追，並且超越異議人所駕之車，確認確實沒有
    掛前車牌，就示意異議人停車，異議人就停在警車後面，伊之同事溫天賜就下車
    詢問為何沒有前車牌，當時伊坐在警車駕駛座旁的乘客座要開單，異議人與溫警
    員在我坐的位置的外面，異議人與其太太尚爭執表示車牌掛在前面與放在擋風玻
    璃前有何不同，異議人並表示車牌是在洗車廠洗車時掉了，伊向其表示車牌既然
    在洗車場掉落就應該趕快拿鐵絲或工具把它懸掛上，異議人稱當時沒有鐵絲或工
    具可用等語，是依上開所述，異議人顯然明知其所有之ＹＧ─六六六七號自小客
    車之車頭懸掛之ＹＧ─六六六七號車牌業已脫落，則其自應將該脫落之車牌懸掛
    回原本應懸掛之處所後，始得繼續行駛，然異議人卻在未將脫落之車牌懸掛回原
    處之情形下即猶仍駕駛該自小客車行駛，其違反道路交通管理處罰條例第十二條
    第一項第七款汽車已領有號牌而未懸掛之規定，應堪認定，尚不容異議人以一時
    無法找到固定螺絲或工具而無法將脫落之車牌懸掛回原處等語，為規避處罰之理
    由，從而，原處分機關據以援引道路交通管理處罰條例第十二條第第一項第七款
    規定，裁處如原裁決書所示，並無不當。本件異議為無理由，依道路交通案件處
    理辦法第十九條之規定，裁定駁回異議。
二、經查汽車號牌每車兩面，其懸掛位置，除原設有固定位置外，應正面懸掛於車輛
    前後端之明顯適當位置，道路交通安全規則第十一條第一項第一款定有明文。申
    言之，其懸掛位置，除原設有固定位置外，應懸掛於車輛明顯適當位置，以資辨
    別。本件抗告人將之放在前座擋風玻璃內，尚難認係明顯且適當之位置。而異議
    人既明知其所有之ＹＧ─六六六七號自小客車之車頭懸掛之ＹＧ─六六六七號車
    牌業已脫落，則其自應將該脫落之車牌懸掛回原本應懸掛之處所後，始得繼續行
    駛，然異議人卻在未將脫落之車牌懸掛回原處之情形下即猶仍駕駛該自小客車行
    駛，其違反道路交通管理處罰條例第十二條第一項第七款汽車已領有號牌而未懸
    掛之規定，已堪認定，原審裁定駁回異議，核無不合。抗告人即受處分人仍執前
    詞，指摘原裁定不當，為無理由，應予駁回。
二、據上論結，應依道路交通案件處理辦法第二十六條，刑事訴訟法第四百十二條，
    裁定如主文。
中    華    民    國     九十一     年       十       月      三十      日
                              臺灣高等法院高雄分院刑事第九庭
                                  審判長法官  張明松
                                        法官  江泰章
                                        法官  任森銓
右正本證明與原本無異。
不得再抗告。
                                      書記官  施耀程
中    華    民    國     九十一     年       十       月     三十一     日
                                                                        Ｋ
